【裁判字號】    92,易,2244
【裁判日期】    920822
【裁判案由】    傷害
【裁判全文】
台灣板橋地方法院刑事判決                        九十二年度易字第二二四四號
    公  訴  人  台灣板橋地方法院檢察署檢察官
    被      告  甲○○
                乙○○
右列被告因傷害案件，經檢察官提起公訴（九十二年度偵字第一一九一四號），本院
判決如左：
    主  文
甲○○、乙○○傷害人之身體，各處拘役拾日，如易科罰金，均以佰元折算壹日
。
    事  實
一、甲○○、乙○○二人原係鄰居，於民國（下同）九十二年四月二十九日晚十一時
    二十分許，因甲○○懷疑乙○○與其前妻有不正常來往而起爭執，竟均基於傷害
    對方之犯意，在台北縣板橋市○○路○段二七巷底，互相發生扭打及拉扯，致甲
    ○○受有左臉挫傷、擦傷、唇挫傷、擦傷、右臂、左腕擦傷、左足踝挫傷等傷害
    ，而乙○○則受有右眼角膜破皮、創傷性虹彩炎及眼皮瘀青等傷害。
二、案經被害人甲○○、乙○○訴由台北縣政府警察局板橋分局報請台灣板橋地方法
    院檢察署檢察官偵查起訴。
    理  由
一、訊據被告乙○○對於右揭事實坦承不諱；而被告甲○○矢口否認有傷害之犯行，
    並辯稱：伊並未動手打乙○○云云經查：右揭事實，業據被告甲○○、乙○○二
    人互為指訴外，並有亞東紀念醫院診斷證明書二紙在卷足參。再被告甲○○於偵
    查中亦供承：有為防衛而動手打被告乙○○云云；惟依上開診斷證明書所載，被
    告乙○○為右眼角膜破皮、創傷性虹彩炎及眼皮瘀青等傷害，衡情於遭受外力攻
    擊時，理當會先以雙手阻擋，若果依被告林海山所辯：對乙○○僅有防衛行為云
    云，則乙○○何以眼部會受傷？顯然被告甲○○應有攻擊之行為，是被告甲○○
    辯稱出於防禦乙節，應係卸責之詞，不足採信。罪證明確，被告二人犯行洵堪認
    定。
二、核被告二人所為，均係犯刑法第二百七十七條第一項傷害之罪。爰分別審酌被告
    二人之品行、智識程度及被告二人互毆所受之傷勢、所生之危害以及被告二人犯
    罪後之態度等一切情狀，各量處如主文所示之刑，並均諭知易科罰金之折算標準
    ，以示懲儆。
據上論斷，應依刑事訴訟法第二百九十九條第一項前段，刑法第二百七十七條第一項
、第四十一條第一項前段，罰金罰鍰提高標準條例第一條前段、第二條，判決如主文
。
本案經檢察官陳孟黎到庭執行職務
中    華    民    國    九   十   二    年    八    月   二  十  二     日
                               台灣板橋地方法院刑事第二庭
                                   法  官  潘  長  生
右正本證明與原本無異。
如不服本判決，應於判決送達後十日內向本院提出上訴狀 (應附繕本) ，上訴於臺灣
高等法院。
                                   書記官  陳  蒼  仁
中    華    民    國    九   十   二    年    八    月   二  十  二     日
附錄本案論罪科刑法條
刑法第二百七十七條：
刑法第二百七十七條
傷害人之身體或健康者，處三年以下有期徒刑，拘役或一千元以下罰金。
犯前項之罪，因而致人於死者，處無期徒或七年以上有期徒刑；致重傷者，處三年以
上十年以下有期徒刑。


司法院資訊處製作；財團法人民間司法改革基金會備份。
